【裁判字號】    97,上,561
【裁判日期】    971225
【裁判案由】    遷讓房屋等
【裁判全文】
臺灣高等法院民事裁定                   97年度上字第561號
上  訴  人  乙○○
上列上訴人與被上訴人甲○○、丙○○間遷讓房屋等事件，對於
本院中華民國九十七年十一月二十五日第二審判決，提起第三審
上訴。本院裁定如下：
    主    文
上訴人應於收受本裁定後七日內補繳第一、二、三審裁判費共計
新台幣捌萬玖仟佰陸拾貳元暨律師為訴訟代理人之委任狀，
逾期駁回第三審上訴。
理    由
查原審法院因上訴人未查報標的價額，而以民事訴訟法第七十七
條之十二規定核定訴訟標的價額為新台幣（下同）一百六十五萬
元（見原審卷第六一頁），並以一百六十五萬元為訴訟標的價額
，計算應繳納之第二審裁判費。惟查被上訴人辯稱系爭台北市○
○路四九號房屋包括「觀音佛堂」及第一、二樓部分，上訴人已
於民國（下同）八十五年九月七日以六百五十萬元出賣予被上訴
人（見原審卷第一０四頁、一二六頁），被上訴人有占有權源等
語，經本院判決認定屬實。是上訴人主張依所有物返還請求權、
借用人之返還義務、無權占有、及不當得利之法律關係，聲明被
上訴人應將系爭四九號房屋一樓（如原審判決附圖所示A、B、C
、D、D1、F、F1部分，計二百二十三點七一平方公尺。）遷讓交
還上訴人等情，經核其訴訟標的價額非不能核定，而上訴人既僅
請求遷讓一樓，則價額應以六百五十萬元之二分之一計算，經核
應為三百二十五萬元。是上訴人於第一、二、三審應繳之裁判費
依序應為三萬三千一百七十五元、四萬九千七百六十二元、四萬
九千七百六十二元，共計為十三萬二千六百九十九元。而上訴人
於原審及上訴本院時已分別繳納第一審裁判費一萬七千三百三十
五元及第二審裁判費二萬六千零二元，除上開已繳納之四萬三千
三百三十七元外，其餘八萬九千三百六十二元則未繳納。再按「
對於第二審判決上訴，上訴人應委任律師為訴訟代理人。上訴人
未依第一項、第二項規定委任訴訟代理人，或雖依第二項委任，
法院認為不適當者，第二審法院應定期先命補正。逾期未補正亦
未依第四百六十六條之二為聲請者，第二審法院應以上訴不合法
裁定駁回之。」民事訴訟法第四百六十六條之一定有明文。爰依
民事訴訟法第四百八十一條、第四百四十二條第二項前段，限上
訴人於收受本裁定正本七日內，如數向本院補繳裁判費，並提出
委任律師為訴訟代理人之委任狀，逾期則裁定駁回第三審上訴，
特此裁定。
中    華    民    國    97    年    12    月    25    日
                  民事第十七庭
                      審判長法  官   藍文祥
                            法  官   陳麗芬
                            法  官   吳燁山
正本係照原本作成。
不得抗告。
中    華    民    國    97    年    12    月    26    日
                            書記官   顧倪淑貞


司法院資訊處製作；財團法人民間司法改革基金會備份。
